---
output-file: "Entrega 2 - Variação Peso por Altura"
---
```{r setup}
#| include: false
source("rdocs/consultor2.R")
```




# Objetivo
O propósito é avaliar se existe relação linear entre o peso (em kg) e a altura (em cm) dos clientes da base de dados, de modo a identificar padrões antropométricos que possam ser úteis em futuras estratégias de mercado.

# Análises

## Análise 3
Esta análise tem como objetivo verificar a relação entre as variáveis altura (cm) e peso (kg) dos clientes.
Os dados foram extraídos da aba infos_clientes do arquivo relatorio_old_town_road.xlsx.
Durante o tratamento, foram realizadas as seguintes transformações:

-Conversão de peso de libras para quilogramas (1 lb = 0.453592 kg);

-Conversão de altura de decímetros para centímetros (1 dm = 10 cm);

-Remoção de valores ausentes (NA) para garantir consistência nas análises.

O gráfico a seguir ilustra a dispersão entre as duas variáveis, bem como a linha de tendência linear ajustada.

O $ref(fig-grafico2) apresenta a dispersão dos clientes em função de suas alturas e pesos, com uma linha de regressão linear (tracejada) representando a tendência central.

```{r}
#| label: fig-grafico2
#| fig-cap: "Relação entre altura e peso dos clientes"
grafico2



```


##Análise Descritiva

De acordo com o @ref(fig-grafico2), observa-se uma correlação positiva moderada entre o peso e a altura dos clientes, indicando que à medida que a altura aumenta, o peso tende a aumentar também.

Com base nos resultados obtidos, conclui-se que há relação linear positiva significativa entre o peso e a altura dos clientes.
Em termos práticos, clientes mais altos tendem a apresentar pesos maiores, o que é consistente com o comportamento antropométrico esperado.
Essas informações podem auxiliar o cliente Old Town Road Ltda. na segmentação de mercado e personalização de produtos, considerando perfis físicos distintos.

::: {#quad- layout-align="center" quad-pos="H"}
```{=latex}



```

Medidas resumo da 
:::



::: {#tbl-modalidades layout-align="center" tbl-pos="H"}
```{=latex}


```


:::




$\ref{fig-}$

[@tbl-]


[**Quadro** @quad-]





