---
# Nome do arquivo PDF gerado na pasta resultado
output-file: "Nome do alocado - análise 7 e 8"
---

```{r setup}
source("rdocs/source/consultor4.R")
```


# Objetivo
O objetivo é identificar os três produtos mais vendidos nas três lojas com maior receita no ano de 1889, a fim de compreender o comportamento de consumo e os principais itens que impulsionaram o faturamento das lojas mais lucrativas.

# Análises
Nesta análise buscamos compreender quais produtos se destacaram em volume de vendas entre as lojas de maior desempenho financeiro no ano de 1889.
A base de dados foi filtrada apenas para o ano de 1889, e posteriormente foram selecionadas as 3 lojas com maior receita nesse período.
Em seguida, identificaram-se os 3 produtos mais vendidos em cada uma dessas lojas.
A visualização escolhida foi um gráfico de barras horizontais, que permite comparar claramente as quantidades vendidas entre produtos e lojas.

## Análise 5

```{r}
#| label: fig-grafico_top3
#| fig-cap: ""Top 3 produtos mais vendidos nas Top 3 lojas com maior receita em 1889" "
grafico_top3


```
  De acordo com o Gráfico @ref(fig-top3), observa-se que as três lojas com maior receita em 1889 apresentaram padrões distintos de vendas, mas todas possuem produtos específicos com destaque expressivo de demanda.
Entre as lojas analisadas, nota-se que:

Uma ou duas lojas concentram grande volume em um único produto, indicando dependência        comercial desse item;

Outras apresentam vendas mais equilibradas, o que pode sugerir maior diversificação no portfólio;

Em termos gerais, há uma concentração nas categorias mais vendidas, o que pode orientar estratégias de estoque e precificação.

  O Quadro @ref(quad:receita_top3) mostra que as receitas variam significativamente entre as lojas líderes, reforçando que o desempenho em vendas não depende apenas do volume de produtos, mas também do preço médio dos itens e da estrutura de vendas.






