---
output-file: "Entrega 2 - Variação Peso por Altura"
---
```{r setup}
#| include: false
source("rdocs/consultor2.R")
```




# Objetivo
O propósito é avaliar se existe relação linear entre o peso (em kg) e a altura (em cm) dos clientes da base de dados, de modo a identificar padrões antropométricos que possam ser úteis em futuras estratégias de mercado.

# Análises

## Análise 3
Esta análise tem como objetivo verificar a relação entre as variáveis altura (cm) e peso (kg) dos clientes.
Os dados foram extraídos da aba infos_clientes do arquivo relatorio_old_town_road.xlsx.
Durante o tratamento, foram realizadas as seguintes transformações:

-Conversão de peso de libras para quilogramas (1 lb = 0.453592 kg);

-Conversão de altura de decímetros para centímetros (1 dm = 10 cm);

-Remoção de valores ausentes (NA) para garantir consistência nas análises.

O gráfico a seguir ilustra a dispersão entre as duas variáveis, bem como a linha de tendência linear ajustada.

O $ref(fig-grafico2) apresenta a dispersão dos clientes em função de suas alturas e pesos, com uma linha de regressão linear (tracejada) representando a tendência central.

```{r}
#| label: fig-grafico2
#| fig-cap: "Relação entre altura e peso dos clientes"
grafico2



```
::: {#quad-quadro_altura layout-align="center" quad-pos="H"}
```{=latex}
\begin{table}[H]
\centering
\begin{tabular}{ | l | S[table-format = 8.2] |}
\hline
\textbf{Estatística} & \textbf{Valor} \\
\hline
Média & 171,48 \\
Desvio Padrão & 9,87 \\
Variância & 97,38 \\
Mínimo & 150 \\
1º Quartil & 164,8 \\
Mediana & 171,75 \\
3º Quartil & 178 \\
Máximo & 200 \\
\hline
\end{tabular}
\caption{Medidas resumo da variável Altura (cm)}
\end{table}
```
Medidas resumo da altura
:::
::: {#quad-quadro_peso layout-align="center" quad-pos="H"}
```{=latex}
\begin{table}[H]
\centering
\setlength{\tabcolsep}{9pt}
\renewcommand{\arraystretch}{1.20}
\caption{Medidas resumo da variável Peso (kg)}
\begin{adjustbox}{max width=\textwidth}
\begin{tabular}{ | l | S[table-format = 8.2] |}
\hline
\textbf{Estatística} & \textbf{Valor} \\
\hline
Média & 75,19 \\
Desvio Padrão & 11,92 \\
Variância & 142 \\
Mínimo & 45 \\
1º Quartil & 66,9 \\
Mediana & 75,3 \\
3º Quartil & 83,2 \\
Máximo & 119,3 \\
\hline
\end{tabular}
\end{adjustbox}
\end{table}
```
Medidas resumo do peso
:::


De acordo com o $\ref{fig-grafico2}$, observa-se uma correlação positiva moderada entre o peso e a altura dos clientes, indicando que à medida que a altura aumenta, o peso tende a aumentar também.

Com base nos resultados obtidos, conclui-se que há relação linear positiva significativa entre o peso e a altura dos clientes.
Em termos práticos, clientes mais altos tendem a apresentar pesos maiores, o que é consistente com o comportamento antropométrico esperado.
Essas informações podem auxiliar o cliente Old Town Road Ltda. na segmentação de mercado e personalização de produtos, considerando perfis físicos distintos.


Análise Descritiva — Altura

O [**Quadro** @quad-quadro_altura]indica uma média de aproximadamente 171,48 cm,
com um desvio-padrão de 9,87 cm, o que sugere baixa dispersão dos valores em torno da média.
A diferença entre o mínimo e o máximo é pequena, reforçando a homogeneidade da amostra quanto à estatura.
Os quartis revelam que metade dos clientes possui altura entre 164,8 cm e 178 cm,
mostrando uma tendência central bem definida.
Em conjunto com o gráfico de dispersão, essa análise confirma que indivíduos mais altos tendem a apresentar maiores pesos,
caracterizando uma relação linear positiva significativa entre as variáveis.


Análise Descritiva — Peso

O [**Quadro** @quad-quadro_peso] mostra uma média de aproximadamente 75,19 kg e um desvio-padrão de 11,92 kg, indicando moderada variação entre os indivíduos.
A amplitude entre o mínimo e o máximo revela a existência de clientes com perfis físicos distintos,
desde indivíduos mais leves até outros com peso mais elevado.
Os quartis demonstram que 50% dos clientes possuem peso entre 66,9 kg e 83,2 kg,
caracterizando uma distribuição relativamente equilibrada, sem grandes assimetrias.
Esses resultados estão de acordo com o gráfico de dispersão, que evidencia uma correlação positiva entre peso e altura.





::: {#tbl-modalidades layout-align="center" tbl-pos="H"}
```{=latex}


```


:::




$\ref{fig-}$

[@tbl-]


[**Quadro** @quad-]





