---
output-file: "entrega_1 - A receita média das lojas"
---
```{r setup}
#| include: false
source("rdocs/consultor1.R")
```


O objetivo desta análise é avaliar a evolução da receita média das lojas entre os anos de 1880 e 1889.
Foram consideradas todas as lojas registradas no banco de dados de vendas e calculada a receita total anual,
convertida de dólares (USD) para reais (BRL), com cotação de 1 USD = R$5,31.

As variáveis analisadas são:

Ano (extraído da data da venda),

Receita média por loja (em reais).

A visualização escolhida foi um gráfico de linha, por ser ideal para acompanhar a evolução temporal da receita média.


O gráfico a seguir apresenta a receita média anual (em R$) das lojas no período analisado.

```{r}
#| label: fig-grafico1
#| fig-cap: "Evolução da Receita Média das Lojas (1880–1889)"
grafico1


```
::: {#tbl-receita_media layout-align="center" tbl-pos="H"}
```{=latex}
\begin{tabular} { | l |
			S[table-format = 8.2]
			|}
	\hline
		\textbf{Estatística} & \textbf{Valor} \\
		\hline
		Média & 1135,15 \\
		Desvio Padrão & 33,31 \\
		Variância & 1109,79 \\
		Mínimo & 1099,19 \\
		1º Quartil & 1111,75 \\
		Mediana & 1120,97 \\
		3º Quartil & 1162,13 \\
		Máximo & 1196,21 \\
	\hline
	\end{tabular}


```
Medidas resumo da Receita Média das Lojas (1880–1889)
:::
Observa-se, pela $\ref{fig-grafico1}$, que a receita média anual das lojas apresentou variações moderadas ao longo da década.Nos primeiros anos (1880 a 1883) há uma tendência de estabilidade, seguida por um crescimento gradual até o final do período (1889). Esse comportamento pode estar associado à expansão do comércio regional, aumento da demanda local e melhor desempenho das lojas de maior porte. O padrão observado sugere uma trajetória positiva e consistente, indicando que as operações comerciais da Old Town Road Ltda consolidaram-se nesse intervalo temporal.

A análise evidencia que a receita média anual das lojas aumentou progressivamente entre 1880 e 1889, refletindo um cenário positivo de expansão de vendas.

O [**Quadro** @quad-receita_media] mostra que a média da receita das lojas entre 1880 e 1889 foi de aproximadamente R$ 1135,15, com desvio-padrão de R$ 33,31, indicando uma variação moderada entre os anos.
A diferença entre o mínimo e o máximo reflete períodos de baixa e alta sazonalidade, possivelmente influenciados por flutuações na demanda ou eventos econômicos locais.
A mediana próxima da média sugere uma distribuição simétrica, sem grandes distorções.
Essas medidas complementam o gráfico anterior ao quantificar a tendência de crescimento gradual e consistente da receita média ao longo da década.






$\ref{fig-}$

[@tbl-]


[**Quadro** @quad-]










