---
output-file: "Entrega 3 - Idade dos clientes de Âmbar Seco a depender da loja"
---

```{r setup}
#| include: false
source("rdocs/consultor3.R")
```



# Objetivo

Esta análise tem como objetivo comparar o perfil de idade dos clientes da cidade de Âmbar Seco, avaliando as diferenças entre as lojas da região. Espera-se identificar se alguma loja tem um perfil significativamente mais jovem ou mais velho, o que pode auxiliar em futuras estratégias comerciais.

# Análises

## Análise 4 - Idade dos clientes de Âmbar Seco por loja

A visualização selecionada foi o boxplot, pois permite comparar a distribuição das idades entre as lojas, observar mediana, dispersão e possíveis outliers.
```{r}
#| label: fig-grafico4
#| fig-cap: "Distribuição da idade dos clientes por loja em Âmbar Seco "
 grafico4

```
A partir da Figura \ref{fig-grafico4}, observa-se que as lojas da cidade de Âmbar Seco apresentam diferenças relevantes no perfil etário de seus clientes. Em todas as lojas, a mediana de idade se concentra principalmente entre 30 e 40 anos, indicando um público adulto consolidado economicamente — algo coerente com um comércio de produtos do faroeste.

::: {#quad- layout-align="center" quad-pos="H"}
```{=latex}



```

Medidas resumo da 
:::



::: {#tbl-modalidades layout-align="center" tbl-pos="H"}
```{=latex}


```


:::




$\ref{fig-}$

[@tbl-]


[**Quadro** @quad-]





