---
output-file: "entrega_1 - A receita média das lojas"
---
```{r setup}
#| include: false
source("rdocs/consultor1.R")
```



# Objetivo


# Análises

## Análise 1 - Evolução da Receita Média das Lojas (1880 – 1889)
A presente análise visa examinar o comportamento da receita média das lojas da Old Town Road Ltda ao longo do período de 1880 a 1889.Os valores foram convertidos para reais (R$) com base na cotação fixa de 1 USD = 5,31 BRL, e a média anual foi calculada com base na receita total de todas as lojas ativas em cada ano.A visualização escolhida foi um gráfico de linhas, adequado para representar tendências temporais.

```{r}
#| label: fig-grafico1
#| fig-cap: "Evolução da Receita Média das Lojas (1880–1889)"
grafico1


```

Observa-se, pela Figura @ref(fig-grafico1), que a receita média anual das lojas apresentou variações moderadas ao longo da década.Nos primeiros anos (1880 a 1883) há uma tendência de estabilidade, seguida por um crescimento gradual até o final do período (1889).Esse comportamento pode estar associado à expansão do comércio regional, aumento da demanda local e melhor desempenho das lojas de maior porte.O padrão observado sugere uma trajetória positiva e consistente, indicando que as operações comerciais da Old Town Road Ltda consolidaram-se nesse intervalo temporal.




## Análise 2

::: {#quad- layout-align="center" quad-pos="H"}
```{=latex}



```

Medidas resumo da 
:::



::: {#tbl-modalidades layout-align="center" tbl-pos="H"}
```{=latex}


```


:::




$\ref{fig-}$

[@tbl-]


[**Quadro** @quad-]










