---
# Nome do arquivo PDF gerado na pasta resultado
output-file: "Nome do alocado - análise 3 e 4"
---

```{r setup}
source("rdocs/source/consultor2.R")
```


```{r}
# Rodar apenas uma vez na vida!
## Instalando o tinytex(pacote apenas)
### CRAN version
install.packages('tinytex')


## Baixando o tinytex
library(tinytex)
tinytex::install_tinytex()
```

# Objetivo
Nesta entrega, apresentamos duas análises descritivas fundamentais para compreensão do perfil dos clientes e uma análise inferencial para entender a relação entre altura e peso.

# Análises

## Análise 3
O boxplot evidencia que há variação relevante dentro de ambos os grupos, indicando que o poder aquisitivo dos clientes não é uniforme.
```{r}

#| label: fig-grafico2
#| fig-cap: "Distribuição da renda anual segundo o sexo dos clientes"
grafico2

```
Esses resultados sugerem uma potencial desigualdade de renda entre os sexos, com homens ganhando mais em média. Contudo, a presença de outliers extremos indica um mercado com clientes de alto poder financeiro, que podem influenciar estratégias comerciais mais segmentadas para consumo premium.



## Análise 4
A análise teve como objetivo investigar a relação entre a altura (em centímetros) e o peso (em quilogramas) dos clientes utilizando um gráfico de dispersão com linha de regressão. Visualmente, observa-se que, à medida que a altura aumenta, o peso tende também a aumentar, o que sugere uma relação positiva entre as variáveis.

```{r}
#| label: fig-grafico3
#| fig-cap: "Relação entre altura e peso dos clientes"
grafico3



```
Os resultados sugerem uma potencial desigualdade de renda entre os sexos, com homens ganhando mais em média. Contudo, a presença de outliers extremos indica um mercado com clientes de alto poder financeiro, que podem influenciar estratégias comerciais mais segmentadas para consumo premium.

::: {#quad- layout-align="center" quad-pos="H"}
```{=latex}



```

Medidas resumo da 
:::



::: {#tbl-modalidades layout-align="center" tbl-pos="H"}
```{=latex}


```


:::




$\ref{fig-}$

[@tbl-]


[**Quadro** @quad-]





