---
output-file: "Entrega 3 - Idade dos clientes de Âmbar Seco a depender da loja"
---

```{r setup}
#| include: false
source("rdocs/consultor3.R")
```

O objetivo desta análise é compreender o perfil etário dos clientes da cidade de Âmbar Seco, considerando as diferentes lojas que atuam na região.
As variáveis envolvidas são:

Age — idade dos clientes (em anos);

NameStore — nome da loja;

NameCity — nome da cidade (filtrada para “Âmbar Seco”).

Os dados foram integrados a partir das planilhas relatorio_vendas, infos_lojas, infos_clientes e infos_cidades.
As idades foram mantidas em sua escala original (anos completos) e agregadas por loja.
A visualização escolhida foi o boxplot, pois permite observar a dispersão, a mediana e os possíveis valores extremos da idade dos clientes em cada loja.

# Análises

## Análise 4 - Idade dos clientes de Âmbar Seco por loja


```{r}
#| label: fig-grafico4
#| fig-cap: "Distribuição da idade dos clientes por loja em Âmbar Seco "
 grafico4

```
::: {#quad-idade_cliente layout-align="center" quad-pos="H"}
```{=latex}
\begin{tabular} { | l |
			S[table-format = 2.2]
			|}
	\hline
		\textbf{Estatística} & \textbf{Valor} \\
		\hline
		Média & 36,2 \\
		Desvio Padrão & 10,15 \\
		Variância & 103,11 \\
		Mínimo & 15 \\
		1º Quartil & 30 \\
		Mediana & 35 \\
		3º Quartil & 42 \\
		Máximo & 80 \\
	\hline
	\end{tabular}


```
Medidas resumo da idade_cliente
:::
A partir da Figura \ref{fig-grafico4}, observa-se que as lojas da cidade de Âmbar Seco apresentam diferenças relevantes no perfil etário de seus clientes. Em todas as lojas, a mediana de idade se concentra principalmente entre 30 e 40 anos, indicando um público adulto consolidado economicamente — algo coerente com um comércio de produtos do faroeste.

A análise indica que o público das lojas de Âmbar Seco é predominantemente composto por adultos jovens, com pouca variação entre os estabelecimentos.
Essas informações podem orientar estratégias de marketing e oferta de produtos mais adequados ao perfil de clientes dessa cidade.


O [**Quadro** @quad-idade_cliente]idade_cliente idade dos clientes demonstra que as idades médias variam entre 30 e 42 anos
entre as lojas da cidade de Âmbar Seco, com desvio-padrão moderado, sugerindo uma clientela heterogênea.
Os valores mínimo e máximo indicam presença de jovens e adultos mais velhos, reforçando que
as lojas atendem públicos de diferentes faixas etárias.
A mediana próxima à média aponta uma distribuição relativamente simétrica,
sem forte concentração em extremos.
Essas medidas reforçam as observações do boxplot, que apontam distribuições equilibradas de idade entre as lojas.


::: {#tbl-modalidades layout-align="center" tbl-pos="H"}
```{=latex}


```


:::




$\ref{fig-}$

[@tbl-]


[**Quadro** @quad-]





